【裁判字號】    97,易,122
【裁判日期】    970218
【裁判案由】    加重竊盜等
【裁判全文】
臺灣臺中地方法院刑事判決               97年度易字第122號
公  訴  人  臺灣臺中地方法院檢察署檢察官
被      告  甲○○
選任辯護人  陳兆瑛律師
上列被告因加重竊盜等案件，經檢察官提起公訴（96年度偵字第
27740號），本院判決如下：
    主    文
甲○○攜帶兇器竊盜，累犯，處有期徒刑柒月，減為有期徒刑
月又拾伍日，如易科罰金，以新臺幣壹仟元折算壹日，螺絲起子
壹支及扣案之鑰匙貳支均沒收；又行使變造車牌，足以生損害於
公眾，累犯，處有期徒刑肆月，如易科罰金，以新臺幣壹仟元折
算壹日。應執行有期徒刑陸月，如易科罰金，以新臺幣壹仟元折
算壹日，螺絲起子壹支及扣案之鑰匙貳支均沒收。
    犯罪事實
一、甲○○前於民國（下同）84年間因違反槍砲彈藥刀械管制條
    例、懲治盜匪條例等案件，經法院分別判處有期徒刑6月、7
    年2月，應執行有期徒刑7年5月確定，於92年2月22日假釋期
    滿執行完畢（本件已構成累犯），猶不知悔改，復基於意圖
    為自己不法所有之竊盜犯意，攜帶其所有客觀上足供兇器使
    用之螺絲起子1支，先於95年9月21日20時許，在臺中縣沙鹿
    鎮○○街70號附近之空地上，以其所有之自備鑰匙2支、鎖
    頭及電池，竊取乙○○所有之車牌號碼2K－3835號自小貨車
    1 部（但未懸掛車牌、引擎號碼4G63R043682號）得手，接
    續在上址旁，竊取乙○○所有（係乙○○向王均綻所購買，
    但尚未辦理過戶）之車牌號碼B5－2111號自小貨車之車牌2
    面，將該2面車牌卸下而行竊，得手後，均據為己有，當場
    將上開竊得車牌以其所有之螺絲起子懸掛至上開竊得之小貨
    車上，再將該小貨車駛回臺中縣沙鹿鎮○○街69號住處地下
    室。
二、甲○○為避為警查緝，復基於變造特種文書以行使之犯意，
    先於同日即95年9月21日21時許，在臺中縣沙鹿鎮○○街69
    號住處地下室，以黑色膠帶黏貼在上揭竊得車牌上，再以立
    可白修飾之方式，將上揭竊得車牌之車牌號碼，由「B5－21
    11」號變造為「B5－2141」號後，續基於行使變造特種文書
    之犯意，於95年10月間起至96年11月6日19時許止，陸續駕
    駛上揭懸掛變造車牌之失竊小貨車，多次出入於臺中縣市地
    區，而行使上開變造車牌，足以生損害於監理單位對車籍管
    理之正確性。嗣於96年11月6日19時20分許，在臺中縣沙鹿
    鎮○○街69號居處，為警查獲，並扣得其所有供行竊所用之
    自備鑰匙2支。
三、案經臺中縣警察局移送臺灣臺中地方法院檢察署檢察官偵查
    起訴。
    理    由
一、本案證據能力之說明
    按「被告以外之人於審判外之陳述，雖不符前4條（指刑事
    訴訟法第159條之1至第159條之4）之規定，而經當事人於審
    判程序同意作為證據，法院審酌該言詞陳述或書面陳述作成
    之情況，認為適當者，亦得為證據」，又「當事人、代理人
    或辯護人於法院調查證據時，知有第159條第1項不得為證據
    之情形，而未於言詞辯論終結前聲明異議，視為有前項之同
    意」，刑事訴訟法第159條之5第1項、第2項亦有明文。本件
    被告就檢察官提出之證據之證據能力，均未於言詞辯論終結
    前聲明異議，自視為同意，合先敘明。
二、訊據被告甲○○對於上揭攜帶兇器竊盜、行使變造特種文書
    之犯行於偵訊（偵卷第8頁）及本院均坦承不諱（本院卷第1
    5頁），核與證人乙○○、王均綻於警詢證述情節大致相符
    ，復有被告所有供行竊所用之自備鑰匙2支扣案可稽，且有
    贓物認領保管單2紙、車輛竊盜、車牌失竊資料個別查詢報
    表、臺中縣警察局車輛協尋電腦輸入單、臺中縣警察局車輛
    尋獲電腦輸入單、變造車牌照片附卷可稽，足認被告自白與
    事實相符。選任辯護人陳兆瑛律師雖辯稱：被告當日所攜帶
    之螺絲起子係工作關係隨身攜帶之工具，並非為竊盜而攜帶
    ，應非屬加重竊盜，而係普通竊盜行為云云，惟查，被告於
    偵訊即自白供稱：我是以螺絲起子偷的，將該車牌放置我的
    偷的廂型車等語（偵卷第8頁），是選任辯護人所辯，已與
    事實不符，再按「扣案之短刀為單面尖形，甚為鋒利，無論
    上訴人等主觀上是否旨在行兇抑僅便利行竊，然在客觀上顯
    具有行兇之危險性，自屬兇之一，其攜帶而犯竊盜罪，應成
    立刑法第321條第1項第3款之罪」，最高法院70年臺上字第
    1613號判例可資參照，是選任辯護人所辯，實不足為任何有
    利被告之認定，併此敘明。本件事證明確，被告上揭犯行堪
    予認定。
三、核被告甲○○所為，係犯刑法第321條第1項第3款之加重竊
    盜罪及刑法第216條、第212條之行使變造特種文書罪。被告
    變造特種文書之低度行為應為行使之高度行為所吸收，不另
    論罪。再被告多次駕駛懸掛變造車牌之小貨車出入臺中縣市
    地區，其時間空間緊密連接，為接續犯，應認僅成立1行使
    變造特種文書罪。又被告所犯上開攜帶兇器竊盜、行使變造
    特種文書罪間，犯意各別，行為互殊，應予分論併論。又被
    告前於84年間因違反槍砲彈藥刀械管制條例、懲治盜匪條例
    等案件，經法院分別判處有期徒刑6月、7 年2月，應執行有
    期徒刑7年5月確定，於92年2月22日假釋期滿執行完畢，有
    臺灣臺中地方法院檢察署刑案資料查註紀錄表在卷可佐，其
    於有期徒刑執行完畢後5年以內，再犯本件有期徒刑以上之2
    罪，均為累犯，應依刑法第47條第1項規定加重其刑。爰審
    酌被告前有不良前科，本件竟再持螺絲起子竊盜，其竊取之
    物係小貨車及車牌2面，及其行使變造車牌之方法、目的、
    手段及行使期間，暨其犯後態度等一切情狀，各量處如主文
    所示之刑，並定其應執行之刑及諭知易科罰金之折算標準。
    再中華民國96年罪犯減刑條例業於96年7月4日公布，並自96
    年7月16日施行，該條例第2條第1項第3款規定：「犯罪在中
    華民國96年4月24日以前者，除本條例另有規定外，依下列
    規定減刑：‥‥三、有期徒刑、拘役或罰金，減其刑期或金
    額二分之一」，查本件被告所犯上揭攜帶兇器竊盜犯行，係
    在96年4月24日以前，且本件宣告刑為有期徒刑1年6月以下
    ，非屬上揭減刑條例第3條規定不予減刑之情形，故依上開
    規定，本院應減其有期徒刑2分之1，並諭知易科罰金之折算
    標準，以資懲儆；至被告所犯上揭行使變造車牌犯行，其犯
    行之最後時間係在96年11月6日，亦據被告於本院自承在卷
    （本院卷第16、31頁），自無上揭減刑條例之適用，併此敘
    明。
四、扣案之自備鑰匙2支，係被告所有供行竊小貨車所用之物，
    業據被告陳明在卷，爰依法宣告沒收；另被告行竊時所持之
    螺絲起子1支，亦係被告所有，供行竊所用之物，業據被告
    於本院陳明在卷，雖未扣案，惟無證據證明業已滅失，爰依
    法宣告沒收。
據上論斷，依刑事訴訟法第299條第1項前段，刑法第321條第3款
、第216條、第212條、第47條第1項、第41條第1項前段、第51條
第5款、第38條第1項第2款，刑法施行法第1條之1，中華民國96
年罪犯減刑條例第2條第1項第3款、第7條、第9條、第11條，判
決如主文。
中    華    民    國    97    年    2     月    18    日
                  刑事第十庭    法  官  黃家慧
上正本證明與原本無異。
如不服本判決，應於收受送達後10日內向本院提出上訴書狀（應
敘述具體理由並附繕本）。
上訴書狀如未敘述理由，應於上訴期間屆滿後20日內補提理由書
於本院。
                                書記官  陳靖騰
中    華    民    國    97    年    2     月    18    日
所犯法條：
中華民國刑法第212條（偽造變造特種文書罪）
偽造、變造護照、旅券、免許證、特許證及關於品行、能力服務
或其他相類之證書、介紹書，足以生損害於公眾或他人者，處1
年以下有期徒刑、拘役或3百元以下罰金。
中華民國刑法第216條（行使偽造變造或登載不實之文書罪）
行使第210條至第215條之文書者，依偽造、變造文書或登載不實
事項或使登載不實事項之規定處斷。
中華民國刑法第320條第1項（普通竊盜罪）
意圖為自己或第三人不法之所有，而竊取他人之動產者，為竊盜
罪，處5年以下有期徒刑、拘役或5百元以下罰金。
中華民國刑法第321條第1項第3款（加重竊盜罪）
竊盜罪而有左列情形之一者，處6月以上、5年以下有期徒刑：
三、攜帶兇器而犯之者。


司法院資訊處製作；財團法人民間司法改革基金會備份。
